【裁判字號】    99,上易,436
【裁判日期】    990726
【裁判案由】    妨害風化等
【裁判全文】
臺灣高等法院臺南分院刑事判決         99年度上易字第436號
上  訴  人  臺灣雲林地方法院檢察署檢察官
被      告  甲○○
上列上訴人因被告妨害風化等案件，不服臺灣雲林地方法院99年
度易字第240號中華民國99年6月14日第一審判決（起訴案號：臺
灣雲林地方法院檢察署99年度偵字第1564號），提起上訴，本院
判決如下：
    主  文
上訴駁回。
    理  由
一、按刑事訴訟法第350條、第361條、第362條、第367條規定，
    不服地方法院之第一審判決而上訴者，須提出上訴書狀，並
    應敘述具體理由，此為上訴必備之程式；如所提之書狀未敘
    述上訴理由，或僅曾以言詞陳述上訴理由者，均應於上訴期
    間屆滿後20日內補提理由書於第一審法院。第一審法院經形
    式審查，認逾期未補提上訴理由者，應定期間先命補正；逾
    期未補正者，為上訴不合法律上之程式，應以裁定駁回。倘
    已提出上訴理由，但所提非屬具體理由者，則由第二審法院
    以上訴不合法律上之程式，判決駁回。而所謂具體理由，必
    係依據卷內既有訴訟資料或提出新事證，指摘或表明第一審
    判決有何採證、認事、用法或量刑等足以影響判決本旨之不
    當或違法，而構成應予撤銷之具體事由，始克當之（例如：
    依憑證據法則具體指出所採證據何以不具證據能力，或依憑
    卷證資料，明確指出所為證據證明力之判斷如何違背經驗、
    論理法則）；倘僅泛言原判決認定事實錯誤、違背法令、採
    證違法、判決不公、量刑失之過重或輕縱，而未依上揭意旨
    指出具體事由，或形式上雖已指出具體事由，然該事由縱使
    屬實，亦不足以認為原判決有何不當或違法者（例如：對不
    具有調查必要性之證據，法院未依聲請調查亦未說明理由，
    或援用證據不當，但除去該證據仍應為同一事實之認定），
    皆難謂係具體理由，而應認其上訴為不合法律上之程式（最
    高法院97年台上字第892號判決、97年台上字第3267號判決
    意旨及法院辦理刑事訴訟案件應行注意事項第162點參照）
    。
二、經查：本件上訴人（即臺灣雲林地方法院檢察署檢察官）不
    服原審判決提起第二審上訴，其上訴理由狀略以：茲據告訴
    人（乙○○）具狀請求上訴，略以：「被告與告訴人本為舊
    識，並無恩怨，其明知告訴人在台灣大學醫學院附設醫院雲
    林分院任職，故意在告訴人上班地點散佈上述照片，犯行長
    達月餘，致被害人遭受同事異樣眼光，身心嚴重受創，名譽
    受損難復，惟被告迄未向告訴人道歉及與告訴人和解，犯後
    態度惡劣，原審僅判處被告6次犯行各有期徒刑2月，顯未考
    慮上述情狀，量刑顯然過輕。」等語，因之請求本檢察官上
    訴，經核尚非顯無理由，玆引為上訴理由而提起上訴等語。
    惟查，原審判決已於理由欄中就被告6次公然侮辱及散布猥
    褻物品犯行，均從一重論以散布猥褻物品罪，各量處有期徒
    刑二月，定執行刑為有期徒刑八月之理由，係審酌被告已婚
    育有2女，卻因暗中愛慕同社團友人之告訴人，而擷取告訴
    人頭部影像，合成告訴人裸露照片，進而多次散布本件裸照
    ，不僅違反婚姻忠誠義務，甚至，嚴重破壞告訴人名譽，造
    成告訴人心理上之創傷甚鉅，惟念及被告並無任何犯罪前科
    ，有臺灣高等法院被告前案紀錄表1份存卷可證，另考量其
    散布猥褻物品之數量、次數，及其智識程度、家庭經濟狀況
    等一切情狀，予以明白論述。經核原審判決認事用法，從形
    式審查，並未違反法令，或悖離經驗法則、論理法則，量刑
    亦屬允當。上訴人並未依據卷內既有訴訟資料或提出新事證
    ，以指摘或表明第一審判決有何採證認事、用法或量刑等足
    以影響判決本旨之不當或違法，只泛指告訴人請求上訴主張
    被告迄未向告訴人道歉及與告訴人和解，犯後態度惡劣，原
    審僅判處被告6次犯行各有期徒刑2月，量刑顯然過輕云云，
    要難謂其上訴書狀已經敘述具體理由。從而，上訴人之上訴
    顯不合法律上之程式，爰依刑事訴訟法第367條前段之規定
    ，駁回其上訴，並不經言詞辯論為之。
三、據上論斷，應依刑事訴訟法第367條前段、第372條，判決如
    主文。
中    華    民    國    99    年    7     月    26    日
                  刑事第四庭    審判長法  官  吳志誠
                                      法  官  吳森豐
                                      法  官  彭喜有
以上正本證明與原本無異。
不得上訴。
                                      書記官  黃子起
中    華    民    國    99    年    7     月    27    日

司法院資訊處製作；財團法人民間司法改革基金會備份。
